臺灣高雄地方法院小額民事判決
111年度雄小字第2339號
原      告  蔡孟蓁  
被      告  林雪玲即尤紅森之承受訴訟人

訴訟代理人  翁偉倫律師
            張作詮律師
上列當事人間損害賠償事件，原告於刑事提起附帶民事訴訟損害
賠償，經本院刑事庭移送前來(111年附民字第211號)，本院於民
國111年10月11日言詞辯論終結，判決如下：
    主  文
一、被告應於繼承尤紅森遺產範圍內，給付原告新臺幣參萬元及
    自民國一百一十一年四月八日至清償日止，按週年利率百分
    之五計算之利息。
二、原告其餘之訴駁回。　　
三、本判決第一項得假執行。但被告如以新臺幣參萬元供擔保後
    ，得免為假執行。
四、原告其餘假執行之聲請駁回。　　
    事實及理由
一、被告尤紅森於起訴後之111年8月29日死亡，其繼承人林雪玲
    依法聲明承受訴訟(本院卷第55頁、第65頁、第79-81頁) ，
    核無不合，應予准許，先為說明。
二、原告主張：尤紅森因於門牌號碼高雄市○○區○○○○000號之「
    晶鑽時尚醫美診所」進行臉部療程，因癒後狀況不佳而聯繫該診
    所店經理即原告蔡孟蓁，然尤紅森因對原告提出的解釋與退
    費方案均深感不滿，竟基於恐嚇危害安全之犯意，於民國11
    0年4月20日零時起至同年5月2日2時21分許之期間內，先後致電
    予原告，接續以附表所示言詞恐嚇原告，使原告受有生命、
    身體與名譽危害並心生畏懼。尤紅森所為侵害原告自由人格
    法益，原告依民法第184條第1項、第195條第1項前段請求被
    告賠償非財產上損害之精神慰撫金新臺幣(下同)10萬元。聲
    明：被告應給付原告10萬元及自起訴狀繕本送達翌日之起至
    清償日止，按週年利率5%計算之利息。願供擔保請准宣告假
    執行。
三、被告則以：尤紅森已經過世，原告的聲明應該限定在繼承遺
    產範圍內才能請求。另尤紅森的恐嚇行為其實並未造成原告
    的任何恐懼，亦有法院見解認為如果沒有造成恐懼是不構成
    恐嚇危安，因尤紅森告知上開言語之後，兩造還是有多次通
    電話，甚至原告希望被告可以見面溝通，可見原告沒有因此
    感受到恐懼，但刑事部分尤紅森沒有上訴等語。聲明：原告
    之訴駁回。
四、本院的判斷：
　㈠按當事人主張有利於己之事實者，就其事實有舉證之責任，
    民事訴訟法第277 條前段定有明文，是各當事人就其所主張
    有利於己之事實，均應負舉證之責，故一方已有適當之證明
    者，相對人欲否認其主張，即不得不更舉反證。經查，原告
    主張尤紅森於附表所示之先後致電予原告，接續以附表所示
    言詞恐嚇原告，使原告因而受有精神上恐懼之事實，經本院
    111年易字第67號刑事判決判處尤紅森有罪確定，業據本院
    調取刑案卷宗核閱明確，被告亦未提出何反證抗辯，自應認
    原告主張之事實為真實。至被告雖抗辯因尤紅森告知上開言
    語之後，兩造還是有多次通電話，甚至原告希望被告可以見
    面溝通，可見原告沒有因此感受到恐懼等語；惟查原告係因
    任職診所經理職務負有溝通之身分及基於服務想法，為安撫
    尤紅森與繼續與被告聯繫等，均經原告陳明，尚不能僅以原
    告因工作之需有持續與尤紅森溝通即認原告未感受恐懼，被
    告抗辯尚無足採。
  ㈡次按因故意或過失，不法侵害他人之權利者，負損害賠償責
    任；不法侵害他人之身體、健康、名譽、自由、信用、隱私
    、貞操，或不法侵害其他人格法益而情節重大者，被害人雖
    非財產上之損害，亦得請求賠償相當之金額，民法第184 條
    第1 項前段、第195 條第1 項分別定有明文。而慰藉金之賠
    償須以人格權遭遇侵害，使精神上受有痛苦為必要，其核給
    之標準固與財產上損害之計算不同，然非不可斟酌雙方身分
    資力與加害程度，及其他各種情形核定相當之數額（原最高
    法院51年台上字第223 號判例意旨參照）。經查，尤紅森對
    原告所為恐嚇行為，足以使原告受有精神上之痛苦，是原告
    依民法第195 條第1 項規定請求尤紅森給付精神慰撫金，即
    有理由。本院審酌兩造當庭所陳述之學歷、經歷及經濟狀況
    （見本院卷第73頁背面）及參酌兩造財產所得資料（見本院
    卷證物袋之稅務電子閘門財產所得調件明細表），並斟酌尤
    紅森恐嚇之情節，使原告心生畏懼之程度，與原告所受精神
    上之痛苦程度等一切情狀，認原告得請求之非財產上損害以
    3萬元為適當，原告逾上開範圍之請求，則無理由而應予駁
    回。
　㈢再者，繼承人自繼承開始時，除本法另有規定外，承受被繼
    承人財產上之一切權利、義務；繼承人對於被繼承人之債務
    ，以因繼承所得遺產為限，負清償責任；繼承人對於被繼承
    人之債務，以因繼承所得遺產為限，負連帶責任，民法第11
    48條第1項前段、第2項、第1153條第1項亦明文規定。原告
    請求尤紅森應負侵權行為損害賠償責任，依上開規定，被告
    應所負擔之尤紅森債務，自以繼承所得之遺產為限，是原告
    請求被告於繼承尤紅森遺產範圍內給付3萬元及自起訴狀繕
    本送達翌日之111年4月8日（附民卷第15頁）起至清償日止
    ，按週年利率5%計算之利息，為有理由，應予准許。原告逾
    此部分之請求為無理由，應予駁回。
四、綜上所述，原告基於侵權行為損害賠償之法律關係，請求被
    告於繼承尤紅森遺產範圍內給付3萬元及自起訴狀繕本送達
    翌日之111年4月8日至清償日止，按週年利率5%計算之利息
    ，為有理由，應予准許；原告逾此範圍之請求，則屬無據，
    應予駁回。
五、本件原告勝訴部分係適用小額程序所為被告敗訴之判決，依
    民事訴訟法第436 條之20規定，依職權宣告假執行。並依同
    法第392 條第2 項規定，依職權宣告被告預供擔保，得免為
    假執行。原告敗訴部分假執行之聲請亦無理由而應併予駁回
    。
六、本件原告提起刑事附帶民事訴訟，由本院刑事庭依刑事訴訟
    法第504 條第1 項規定，裁定移送前來，依同條第2 項規定
    免繳納裁判費，且本院審理期間亦未增加其他必要之訴訟費
    用，爰毋庸為訴訟費用負擔之諭知，併予說明。
中　　華　　民　　國　　111 　年　　10　　月　　25　　日
    　　　　　　　高雄簡易庭　法　官    林玉心
以上正本係照原本作成。
民事訴訟法第436條之24第2項：對於本判決之上訴，非以違背法
令為理由，不得為之。如對本判決上訴，須於判決送達後20日內
向本院提出上訴狀，並須表明原判決所違背之法令及其具體內容
與依訴訟資料可認為原判決有違背法令之具體事實之上訴理由。
（均須按他造當事人之人數附繕本）。
中　　華　　民　　國　　111 　年　　10　　月　　25　　日
      　　　　　　　　　　　　書記官    李月君
附表：
編號 時間 通話內容 備註 1 17：55 不然我就每天都去，然後你看我，我看你。  110年4月20日0時 2 19：02 我的員工這麼多，我請人在那邊，我給他看你的照片，你總會下班的吧，那我就請人家在附近埋伏你。  3 19：54 不然妳就小心你下班的時候會不會有人擄你。  4 21：08 強烈建議，我跟你講，你不用做了，我用盡一切方法就要把你拉下來。  5 22：06 你要想喔，你不知道我在哪裡喔，可是你的店就在那裏，我要去找你的麻煩很快。  6 25：44 請你離職，不然我就會一直去晶鑽找你的麻煩，你不要以為我看起來柔弱，我黑白兩道都相通。  7 27：53 請你離職，不然我明天去，就在你們裡面大呼小叫針對你的名字。  8 42：28 我也可以拿刀把你的臉畫一條，算破相，意外過失，不如意外過失，那罰個錢就出來啦，好不好，你覺得這樣好不好，反正刀劃了也會好啊，我也可以這樣跟你講啊。  9 03：08 你下班最好不要被我遇到，否則後果自行負責。  110年4月20日23時44分 10 06：09 我跟你講拉，反正我會讓你很難看。  11 08：40 我絕對會登報讓你們晶鑽診所毀掉。  12 11：50 我的員工非常的多，我每個都去給你留1星，然後打你的名字下去，我看你這輩子賺到多少錢。  13 12：20 如果你沒有給我一個和善的理由，我會用我公司的人員，我會用公司的人員，全部給你留負評，你現在是4.9，我會把你們拉到剩1.1。  14 03：26 你最好不要在路上腿不要被打斷，晶鑽時尚你就不要走出那個門，你半夜不要自己回家。  110年4月20日23時58分 15 04：38 我不用跟你約阿，你回家小心一點就好。  16 05：21 你今天就最好不要從晶鑽門口出來。  17 05：43 你們想讓你們的google評論掉到1.0顆星，我馬上就叫100個人去辦一個會員，全部都寫你的名字。  18 06：59 我就讓你1.0顆星，看你會不會比較開心。  19 00：31 反正我就看情況，沒有辦法的話，你們晶鑽就毀了，我有本事讓你們晶鑽毀掉。  110年5月2日2時21分 20 05：31 我們家的勢力我不想要炫耀，但是足以把你弄掉，你就等著找死吧。  21 11：29 而且你這個人如果你服務不好我的話，我絕對會讓你在高雄出名，我跟你講我黑白兩道都相通，你最好不要有一天下班被擄走。